臺灣桃園地方法院刑事判決　　　　　　　 95年度訴字第966號
公　訴　人　臺灣桃園地方法院檢察署檢察官
被　　　告　甲○○
選任辯護人　巨克安律師
上列被告因違反槍砲彈藥刀械管制條例案件，經檢察官提起公訴
（95年度偵字第1483號），本院判決如下：
    主  文
甲○○未經許可，製造可發射子彈具有殺傷力之改造手槍，累犯
，處有期徒刑拾年陸月，併科罰金新臺幣拾伍萬元，罰金如易服
勞役，以新臺幣壹仟元折算壹日，如附表編號1 、2 、5 所示之
槍彈及編號11至19所示之物均沒收。
    事  實
一、甲○○曾因違反毒品危害防制條例案件，經法院判處有期徒
    刑5 年確定，於民國91年2 月8 日假釋出監，至93年4 月5
    日期滿且假釋未經撤銷，未執行之刑期以已執行論而執行完
    畢。詎其仍不知悛悔，明知未經許可，不得擅自製造槍彈及
    持有子彈，竟未經許可，基於製造可發射子彈具有殺傷力之
    改造手槍之犯意，於94年9 月間某日，在其桃園縣平鎮市○
    ○路72巷16號3 樓租屋處內，取出其之前在桃園縣中壢市某
    模型槍店購買之玩具手槍及原具有阻鐵之金屬槍管各1 支，
    先將該金屬槍管內之阻鐵拆除，再將該金屬槍管換裝至上開
    玩具手槍內，製造完成如附表編號1 所示可發射子彈具有殺
    傷力之改造手槍1 支。而甲○○製造完成上開具有殺傷力之
    改造手槍後，為獲取該支改造手槍所適用之子彈，竟基於改
    造子彈及持有子彈之犯意，於製造完成上開改造手槍後之94
    年9 月間某日，自某不詳處所取得如附表編號9 所示之制式
    子彈1 顆而非法持有之，另購入如附表編號11、12、14及16
    至19所示之物，並自購得上開材料及工具後之94年9 月間某
    日起，以如附表編號14所示之銅條為材料，利用如附表編號
    18、19所示之銼刀及砂輪頭研磨銅條製成彈頭，復自如附表
    編號17所示之市售鞭炮內取得黑色火藥，再裝填至其所購得
    之制式彈殼內，並以如附表編號16所示之玩具底火帽充當子
    彈之底火，接續製造完成如附表編號2 至8 所示具有殺傷力
    之改造子彈共11顆及編號10所示不具殺傷力之改造子彈1 顆
    。嗣於94年10月5 日上午11時30分許，經警方持本院所核發
    之搜索票，在甲○○上址租屋處內查獲，並在該租屋處及甲
    ○○所有之車號0875-FS 號汽車內扣得如附表編號1 至10
    所示之槍、彈，及編號11至19所示之物。
二、案經桃園縣政府警察局平鎮分局報請臺灣桃園地方法院檢察
    署檢察官偵查起訴。
    理  由
一、訊據被告甲○○固供承有將其所購得金屬槍管內之阻鐵拆除
    ，並將該金屬槍管換裝至其所購得之玩具手槍內等事實，惟
    矢口否認有製造槍、彈之犯行，辯稱：扣案改造手槍有撞針
    卡住之情形，故該支槍並不具殺傷力，而扣案子彈都是制式
    子彈，其取得後僅曾用銼刀略作修飾，並未製造子彈云云。
二、經查，上開事實業據被告於警詢、內勤檢察官訊問及本院羈
    押訊問時坦承不諱，而其於本院行準備程序及審理時亦均自
    白確有自行換裝槍管之情事，且有本院94年度聲搜字第852
    號搜索票影本1 紙、桃園縣政府警察局平鎮分局搜索扣押筆
    錄影本、扣押物品目錄表各2 份及蒐證照片17張在卷足憑，
    並有如附表編號1 至10所示之槍、彈及編號11至19所示之物
    扣案可資佐證。且扣案如附表編號1 至10所示之槍、彈經送
    請內政部警政署刑事警察局鑑定結果，認編號1 所示槍枝係
    仿BERETTA 廠M9型半自動手槍製造之玩具手槍換裝土造金屬
    槍管而成之改造手槍，機械性能良好，可擊發適用之子彈，
    認具殺傷力；如附表編號2 、3 所示之子彈均係制式金屬彈
    殼加裝直徑約8.62mm金屬彈頭而成之改造子彈，經採樣1 顆
    試射，可擊發，認具殺傷力；如附表編號4 所示之子彈均係
    制式金屬彈殼加裝直徑約8.45mm金屬彈頭而成之改造子彈，
    經實際試射均可擊發，認具殺傷力；如附表編號5 、6 所示
    之子彈均係制式金屬彈殼加裝直徑約8.47mm金屬彈頭而成之
    改造子彈，經採樣1 顆試射，可擊發，認具殺傷力；如附表
    編號7 所示之子彈係制式金屬彈殼加裝直徑約8.25mm金屬彈
    頭而成之改造子彈，經實際試射可擊發，認具殺傷力；如附
    表編號8 所示之子彈係制式金屬彈殼加裝直徑約8.8mm 金屬
    彈頭而成之改造子彈，經實際試射可擊發，認具殺傷力；如
    附表編號9 所示之子彈係口徑9mm 之制式子彈，經實際試射
    可擊發，認具殺傷力；如附表編號10所示之子彈係制式金屬
    彈殼加裝直徑約8.45mm金屬彈頭而成之改造子彈，經實際試
    射雖可擊發，惟其發射動能甚微，不具殺傷力；如附表編號
    16所示之底火認均係玩具底火帽等情，有該局94年10月19日
    刑鑑字第0940156008號槍彈鑑定書1 份在卷可稽，足見上開
    槍、彈除如附表編號10所示之子彈外，各分屬槍砲彈藥刀械
    管制條例第4 條第1 項第1 款、第2 款所規定之槍砲、彈藥
    無疑。
三、被告雖以前詞置辯，然查：
  (一)參酌證人即負責鑑定本案槍彈之高建成於本院審理時具結證
    稱：扣案改造手槍雖有撞針卡住之情形，不過這個不影響擊
    發，可能是被告做的沒那麼精良，所以撞針在擊發時沒有辦
    法很順利前後移動，不過還是可以打到底火的部分，所以不
    影響撞針打擊底火的功能，並沒有完全卡住而導致撞針無法
    打擊到底火之情形等語（見本院95年10月25日審判筆錄第4
    頁），足見被告辯稱扣案槍枝因撞針有卡住之情形而不具殺
    傷力云云，要非可採。且扣案槍枝經本院再函請內政部警政
    署刑事警察局以試射法鑑驗結果，經裝填適用子彈（直徑約
    8.52mm、重量約5.17公克之金屬彈頭，底火片2 片）實際試
    射，槍枝可擊發該適用子彈，且單位面積發射動能為每平方
    公分94.02 焦耳等情，復有該局95年11月14日刑鑑字第0950
    161784號函1 份在卷可考，益徵扣案槍枝確具殺傷力無訛。
  (二)扣案如附表編號2 至8 及編號10所示之子彈，均係制式金屬
    彈殼加裝金屬彈頭而成之改造子彈乙情，已如前述，且證人
    高建成於本院審理時復證稱：經其檢視扣案改造子彈之彈頭
    後，發現其上有一些車造或夾的痕跡，且大小、形狀都跟制
    式子彈之彈頭不同，因制式子彈的彈頭不會有一些車造的痕
    跡，所以其認為扣案改造子彈之彈頭並非制式彈頭等語（見
    同上筆錄第5 至6 頁），已明確說明其鑑定之依據，是被告
    辯稱：扣案子彈都是制式子彈，其並未製造子彈云云，顯非
    事實。再者，被告於警詢、內勤檢察官訊問及本院羈押訊問
    時均坦認有製造子彈之犯行，並就其製造子彈之過程詳為供
    稱：火藥是利用鞭炮內之火藥，彈頭部分是將銅條用砂輪機
    及銼刀磨製的，彈殼部分是利用道具槍附來之彈殼，再裝填
    鞭炮的火藥進去後封起來等語（見偵字第1483號卷第43頁）
    。而其前開所供之製造方式，不僅與證人高建成於本院審理
    時證稱：本件扣案之銅條經其檢視後，其認為是紅銅，而扣
    案改造子彈之彈頭依其經驗判斷，應該是紅銅，所以扣案銅
    條與扣案改造子彈之彈頭可能為同一材質，經其檢視扣案工
    具後，如果再加上一個切割工具把銅條切成適當尺寸，就可
    以用扣案工具將扣案銅條磨成子彈的彈頭，如附表編號11所
    示之土造子彈若要完成的話，剩下的步驟就是加裝火藥、底
    火，依其經驗，是要加裝玩具底火帽，火藥的部分有玩具底
    火片或是鞭炮的黑色火藥等語（見本院95年10月25日審判筆
    錄第7 、12、13、15、16頁）相符，且扣案物品中亦確有如
    被告及證人所述製造子彈所需之銅條、黑色火藥、鞭炮、玩
    具底火帽、彈殼、砂輪頭及銼刀等物品。況被告亦從未抗辯
    其於警詢、內勤檢察官訊問及本院羈押訊問時所為之上開自
    白係出於強暴、脅迫、利誘、詐欺、疲勞訊問、違法羈押或
    其他不正之方法，且其上開自白復與前揭卷證資料相吻合而
    與事實相符，自得為證據，且顯較其嗣於本院行準備程序及
    審理時翻異之詞為可信。
  (三)至被告於內勤檢察官訊問時雖陳稱：槍枝及子彈是其於91年
    時，在平鎮市○○里○○○路其上班之工廠做的云云（見核
    退字第2785號卷第6 頁），但其於本院審理時則供稱：槍管
    是在被警察查獲前一個月換裝，地點在其平鎮市○○路居所
    內等語（見本院95年12月6 日審判筆錄第11頁）。參以未經
    許可製造槍枝、子彈係屬違法行為，行為人均係秘密進行恐
    為人知，而依一般社會經驗，工廠內除有員工頻繁進出及工
    作外，並常有廠商到廠參觀、取貨或商談之情形，顯非可秘
    密製造槍彈之適當地點，反觀被告住家則為一般人無法任意
    進出之場所，在家中製造槍彈始能達到隱密及躲避查緝之目
    的，準此，自以被告於本院審理時所供之改造時間、地點較
    合於常情事理而屬可信，附此敘明。
四、綜上所述，被告所辯顯屬卸責之飾詞，不足採信，本件事證
    已經明確，被告之犯行堪予認定，應依法論科。
五、查被告行為後，刑法及刑法施行法部分條文業經修正公布，
    並均於95年7 月1 日施行。修正後刑法第2 條第1 項之規定
    ，係規範行為後法律變更所生新舊法律比較適用之準據法，
    於修正後刑法施行後，應適用修正後刑法第2 條第1 項規定
    之「從舊從輕」之原則為比較；修正後刑法第2條 第2 項，
    則為同條第1 項之特別規定，於修正後刑法施行後，關於非
    拘束人身自由之保安處分，應依修正後刑法第2 條第2 項之
    規定，適用裁判時之法律。又修正後刑法第35條，乃刑之重
    輕之法定次序與標準，應適用裁判時之修正後刑法第35條之
    規定。修正後刑法第2 條第1 項係採「從舊從輕」原則，適
    用最有利於行為人之法律。既曰法律，自較刑之範圍為廣；
    除法律有特別規定者（如修正後刑法第2 條第2 項非拘束人
    身自由之保安處分適用裁判時法，修正後刑法施行法第9 條
    之3 規定之情形），應依其規定；或事關執行之緩刑之宣告
    ，或犯罪在刑法修正施行前，自首在刑法施行後之自首部分
    ，或程序之規定（程序從新，如刑法第40條沒收宣告之程序
    規定），應適用裁判時之修正後刑法之規定外；依修正後刑
    法第2 條第1 項比較時，應就罪刑有關之共犯、未遂犯、連
    續犯、牽連犯、結合犯以及累犯加重、自首減輕暨其他法定
    加減原因（如身分加減）與加減例等一切情形，綜其全部之
    結果而為比較後，予以整體適用，不能割裂而分別適用有利
    益之條文。關於易科罰金之折算標準、易服勞役之折算標準
    及期限、罰金與死刑是否併予執行、多數有期徒刑定應執行
    之刑時之最高刑期之限制等之修正，事涉行為人易刑折算標
    準金額之多寡與期限之長短及定執行刑時能否就罰金刑併予
    執行或有期徒刑定應執行之刑時最高度之限制，亦均屬依修
    正後刑法第二條第一項所應比較適用法律之範圍。拘束人身
    自由之保安處分，並非屬修正後刑法第2 條第2 項規定應適
    用裁判時法之範圍，除有特別規定者外，亦屬應依修正後刑
    法第2 條第1 項比較適用之法律；從刑附屬於主刑，除法律
    有特別規定者外，依主刑所適用之法律（以上參考最高法院
    95年5 月23日刑事庭第8 次會議決議及最高法院24年上字第
    4634號、24年上字第5292號、27年上字第2615號、29年上字
    第525 號判例）。其次，法律有變更而須為新、舊法之比較
    以定其適用之目的，厥為保障行為人之既有法律地位不致因
    法律之修正而惡化或受到更不利益之結果並兼謀行為人之利
    益，此為最高之價值，非必斤斤於法律體系適用之完整性，
    況或基於法規之性質，如程序性之法律、事涉執行之緩刑規
    定，依法理係均應適用新法，或因法律另有規定，如修正後
    刑法第2 條第2 項規定「非拘束人身自由之保安處分係適用
    裁判時之法律」，修正後刑法施行法第3 條之1 第2 項規定
    「於九十四年一月七日刑法修正施行前犯併合處罰數罪中之
    一罪，且該數罪均符合第四十一條第一項得易科罰金之規定
    者，適用九十年一月四日修正之刑法第四十一條第二項規定
    」，即有此情形係一律適用行為時法之舊法，由是可見遇有
    法律修正而須選擇適用新法或舊法時，須依法規之性質或視
    法律之規定各自決之，不受其他法規如何適用之羈絆，在選
    法適用時，本即寓有可據個別之特性而割裂分別適用新法或
    舊法之容許性，至數項經修正之法律須整體比較以同其新、
    舊法之適用俾維持法律體系之完整性，核係各該法律在適用
    上因具「依附及相互關聯」之特性使然，非屬新、舊法應比
    較利、弊藉資保障行為人之既有法律地位兼謀其利益之立法
    意旨所必然。準此以解，就罪、刑有關之規定諸如共犯、未
    遂犯、連續犯、牽連犯、結合犯以及累犯加重、自首減輕暨
    其他法定加減原因（如身分加減）與加減例等一切情形，應
    綜其全部之結果而為比較後，予以整體適用，不能割裂而分
    別適用有利益之條文，固如前述，惟究其緣由，實係著眼於
    因各該規定皆涉及犯罪之態樣、階段、罪數、法定刑得或應
    否加、減暨加減之幅度，並進而影響法定刑或處斷刑之範圍
    ，換言之，各該罪、刑之規定須經綜合考量整體適用後，方
    能據以限定法定刑或處斷刑之範圍，嗣始得於該範圍內為一
    定刑之宣告，易詞以言，個別宣告刑雖屬單一之結論，然實
    係經綜合考量整體適用各相關罪、刑規定之所得，因之，宣
    告刑所據以決定之各相關罪、刑規定，顯具適用上之「依附
    及相互關聯」之特性，自須同其新、舊法之適用，第查，「
    易刑」或「定執行刑」係規範宣告刑得或應如何執行之法律
    ，核屬為刑之宣告後始生應否適用問題之規定，非屬宣告刑
    所據以決定因而須先行確定如何適用新、舊之法規，依其性
    質，在未為刑之宣告前亦無可能確定應否適用而預先選定須
    適用新或舊法，復無此必要，不寧唯是，該規定所涵攝之「
    小前提」係「宣告刑」，猶與罪、刑規定涵攝之「小前提」
    為「歷史社會事實」迥異，職是，「易刑」及「定執行刑」
    之規定，不論涵攝之「小前提」、決定應否適用之階段及適
    用後所得之法律效果，與罪、刑之規定皆不相侔，與之顯不
    具適用上之「依附及相互關聯」之特性，依前述，要毋須與
    罪、刑之規定同其新、舊法之適用，自得秉其本身之性質而
    各據應涵攝之「小前提」為新、舊、利、弊之比較後個別定
    其法律之適用。茲首就與本案有關且於為刑之宣告前須先行
    及連帶確定應如何適用之法律修正情形列述如下：
  (一)與罪、刑有關且須依修正後刑法第2 條第1 項規定為利、弊
    之比較以定如何適用之法律變更部分：
    (1)修正前刑法第33條第5 款規定「罰金：（銀元）一元以上
      。」，復依罰金罰鍰提高標準條例第1 條前段規定提高為
      10倍，折算新臺幣為30元；修正後刑法第33條第5 款規定
      「罰金：新臺幣一千元以上，以百元計算之。」；次查，
      刑法分則各條文所定之罰金刑，其幣別原為「銀元」，又
      倘非屬72年6 月26日至94年1 月7 日間新增或修正之條文
      ，所定罰金數額並依罰金罰鍰提高標準條例第1 條前段規
      定提高為10倍，惟依95年6 月14日修正公布、同年7 月1
      日施行之中華民國刑法施行法第1 條之1 ：「中華民國九
      十四年一月七日刑法修正施行後，刑法分則編所定罰金之
      貨幣單位為新臺幣。九十四年一月七日刑法修正時，刑法
      分則編未修正之條文定有罰金者，自九十四年一月七日刑
      法修正施行後，就其所定數額提高為三十倍。但七十二年
      六月二十六日至九十四年一月七日新增或修正之條文，就
      其所定數額提高為三倍。」，現行刑法中，有關於罰金刑
      之計算單位及其最低度刑之規定已有修正，自屬法律變更
      。
    (2)累犯部分，修正前刑法第47條規定「受有期徒刑之執行完
      畢，或受無期徒刑或有期徒刑一部之執行而赦免後，五年
      以內再犯有期徒刑以上之罪者，為累犯，加重本刑至二分
      之一」，95年7 月1 日施行之修正後刑法第47條第1 項則
      規定「受徒刑之執行完畢，或一部之執行而赦免後，五年
      以內故意再犯有期徒刑以上之罪者，為累犯，加重本刑至
      二分之一」，換言之，依修正後之刑法，僅「故意犯」始
      有累犯之適用。
    (3)修正前刑法第55條規定「犯一罪而其方法或結果行為犯他
      罪名者，從一重處斷。」，此即學理上所稱之「牽連犯」
      ，然修正後已將之刪除，即改採一罪一罰之原則。
    (4)就罰金刑之加減例，修正前刑法第68條規定「拘役或罰金
      加減者，僅加減其最高度」，修正後刑法第67條則規定「
      有期徒刑或罰金加減者，其最高度及最低度同加減之」，
      並刪除第68條有關罰金刑加減之規定，進言之，經修正後
      ，罰金之最低度刑亦在加減之列。
    (5)經綜合適用修正前、後之罪、刑相關規定予以比較，修正
      後之規定顯非較修正前之規定對被告有利，因之，依現行
      即修正後刑法第2 條第1 項前段規定，此部分自應整體適
      用修正前刑法之有關規定，合先敘明。
  (二)毋須依修正後刑法第2 條第1 項規定為利、弊之比較以定如
    何適用之法律修正部分：
    (1)刑法第11條原規定「本法總則於其他法令有刑罰之規定者
      ，亦適用之。但其他法令有特別規定者，不在此限。」，
      經修正為「本法總則於其他法律有刑罰或保安處分之規定
      者，亦適用之。但其他法律有特別規定者，不在此限。」
      ，亦即為使法規範明確，將「法令」修正為「法律」以符
      合法律保留及罪刑法定原則，復就解釋上認為「有刑罰之
      規定」包含保安處分部分亦予以明文化，是以此一修正並
      未涉及實體國家刑罰權之有無暨其範圍之更迭，非屬與罪
      、刑有關且須與之整體依修正後刑法第2 條第1 項之規定
      為新、舊法比較以同其適用之「法律變更」，惟本條修正
      之目的既為符法律保留及罪刑法定原則暨規範明確性之要
      求，當以修正後之規定較能契合刑罰之本質兼更具規範之
      實質妥當性暨進步性，因之，基於「法與時轉則治」之理
      念，此部分自應適用修正後規定。
    (2)刑法第38條有關沒收之規定亦經修正，惟沒收為從刑，如
      前述，從刑附屬於主刑，除法律有特別規定者外，依主刑
      所適用之法律，本件主刑部分即宣告刑所據以決定之罪、
      刑法律既適用修正之舊法，沒收部分自應從之。
六、核被告製造如附表編號1 所示改造手槍之行為，係犯槍砲彈
    藥刀械管制條例第8 條第1 項之未經許可製造可發射子彈具
    有殺傷力之改造手槍罪，其製造如附表編號2 至8 所示子彈
    之行為，係犯同條例第12條第1 項之未經許可製造子彈罪，
    其製造如附表編號10所示子彈之行為，則係犯同條例第8 條
    第5 項、第1 項之未經許可製造子彈未遂罪，其持有如附表
    編號9 所示制式子彈之行為，另犯同條例第12條第4 項之未
    經許可持有子彈罪。檢察官依被告於內勤檢察官訊問時所為
    之供述，誤認被告係於91年間製造如附表編號1 所示槍枝，
    而認被告係犯修正前槍砲彈藥刀械管制條例第11條第1 項之
    未經許可製造具殺傷力之槍枝罪，尚有未洽，惟檢察官所指
    被告製造之槍枝，與本院所認定者既為同1 支改造手槍，其
    基本事實自屬同一，本院應併予審理，並變更其起訴法條。
    被告製造如附表編號1 所示之改造手槍後而持有該槍枝之低
    度行為，為製造之高度行為所吸收；其製造如附表編號2 至
    8 所示之子彈後而持有該等子彈之低度行為，則為製造之高
    度行為所吸收，均不另論罪。被告基於單一犯意，於密接時
    地接續製造如附表編號2 至8 及編號10所示子彈，為接續犯
    ，屬實質上一罪，應論以製造子彈既遂一罪。又槍枝與子彈
    須同時齊備而相互為用始能發揮各自之功效，因之，擁槍者
    勢必設法取得子彈，反之亦然，由此可徵製造槍枝與製造子
    彈或持有子彈間，要具事理上之通常關聯性，是以被告製造
    改造手槍與製造子彈及持有子彈等舉間，顯各具原因、結果
    之牽連關係，應依修正前刑法第55條牽連犯之規定，從一重
    以製造可發射子彈具有殺傷力之改造手槍罪處斷。被告有如
    犯罪事實欄一所載之犯罪科刑、執行情形，有臺灣高等法院
    被告前案紀錄表1 份在卷可按，其受有期徒刑之執行完畢後
    ，5 年內再犯本件各該有期徒刑以上之罪，為累犯，除無期
    徒刑部分外，其餘法定刑部分均應依修正前刑法第47條規定
    加重其刑，惟罰金刑部分僅加重其最高度。被告製造如附表
    編號10所示子彈之犯行，雖未據檢察官起訴，惟此部分與前
    揭已起訴且經本院論罪部分既有接續犯之實質上一罪關係，
    本院應併予審判，附此敘明。爰審酌被告製造槍枝及子彈對
    社會治安危害甚鉅，兼衡其製造槍、彈之數量，及其犯後一
    度坦承犯行，但嗣又否認犯罪之犯後態度等一切情狀，量處
    如主文所示之刑。而修正前刑法第42條第1 項、第2 項、第
    3 項原規定「罰金應於裁判確定後兩個月內完納，期滿而不
    完納者，強制執行，其無力完納者，易服勞役；易服勞役以
    一元以上三元以下，折算一日，但勞役期限不得逾六個月；
    罰金總額折算逾六個月之日數者，以罰金總額與六個月之日
    數比例折算。」，此折算標準並應適用修正前罰金罰鍰提高
    標準條例第2 條規定，就其原定數額提高為一百倍折算一日
    ，亦即被告行為時之易服勞役折算標準，應以銀元100 元以
    上300 元以下之數額折算1 日，經換算為新臺幣，則應以新
    臺幣300 元以上900 元以下折算1 日。至依95年7 月1 日施
    行之修正後刑法第42條第1 項、第3 項、第5 項則規定「罰
    金應於裁判確定後二個月內完納，期滿而不完納者，強制執
    行，其無力完納者，易服勞役。但依其經濟或信用狀況，不
    能於二個月內完納者，得許期滿後一年內分期繳納。遲延一
    期不繳或未繳足者，其餘未完納之罰金，強制執行或易服勞
    役；易服勞役以新臺幣一千元、二千元或三千元折算一日，
    但勞役期限不得逾一年；罰金總額折算逾一年之日數者，以
    罰金總額與一年之日數比例折算。」，並將原罰金罰鍰提高
    標準條例第2 條之規定刪除，是以新法所定易服勞役之折算
    標準為新臺幣1,000 、2,000 、3,000 元折算1 日。經比較
    結果，易服勞役之規定，顯以修正後之規定較有利於行為人
    ，依修正後刑法第2 條第1 項但書規定，爰依修正後刑法第
    42條第3 項之規定諭知罰金易服勞役之折算標準。
七、扣案如附表編號1 、2 、5 所示之槍、彈，均屬違禁物；而
    編號11所示之物被告供明為其所有，且該2 顆土造子彈只要
    裝填玩具底火帽及鞭炮之黑色火藥或制式火藥即可成為子彈
    等情，亦已如前述，而扣案物品中復有玩具底火帽及鞭炮、
    黑色火藥可供利用，堪認編號11所示物品為備供被告製造子
    彈所用之物；另編號12至19所示之物則為被告所有供或備供
    製造子彈所用之物，此亦據被告於警詢時供明在卷，是上開
    物品均應依修正前刑法第38條第1 項第1 款、第2 款之規定
    宣告沒收。另扣案如附表編號3 至4 、6 至8 及10所示之改
    造子彈，編號9 所示之制式子彈業經刑事警察局鑑驗試射，
    已經實際擊發而僅餘彈殼、彈頭，而扣案如附表編號20至22
    所示之物品則為玩具手槍之零件，均不具違禁物之性質，無
    庸為沒收之諭知。至扣案如附表編號23至26所示之工具被告
    雖自承為其所有，但否認與製造槍、彈有關，且無證據足資
    證明該等物品確為供或備供其製造槍彈所用之物，亦不予沒
    收。
八、公訴意旨另以：(一)被告未經許可製造如附表編號9 所示具殺
    傷力之子彈，因認被告此部分亦涉犯未經許可製造子彈罪；
    (二)被告於91年間製造如附表編號1 至8 所示之槍枝、子彈後
    ，即非法持有之，並同時持有如附表編號9 所示之子彈，因
    認被告此部分亦構成未經許可持有具殺傷力改造手槍及子彈
    之犯行。惟查，如附表編號9 所示之子彈係口徑9mm 之制式
    子彈乙情，有如前述，自難認該顆子彈係被告所製造。而被
    告係於94年9 月間始製造如附表編號1 至8 所示改造手槍及
    子彈而持有之及自94年9 月間起始持有如附表編號9 所示之
    子彈等情，亦已詳述於前，且無其他積極證據足資證明被告
    確自91年間即持有如附表編號1 至9 所示之槍彈，尚難遽認
    被告於94年9 月前即有持有前揭槍彈之犯行。是上開二部分
    原應為無罪之諭知，惟檢察官認被告上開二部分之犯行與製
    造槍枝及其他製造子彈之犯行有接續犯之實質上一罪關係及
    高、低度行為之吸收關係，均不另為無罪之諭知。
九、臺灣桃園地方法院檢察署檢察官95年度偵字第22998 號移送
    併辦意旨略以：被告甲○○未經許可，於95年初，在桃園縣
    大溪交流道附近，以每顆新臺幣五百元之價格，販賣具有殺
    傷力之霰彈12顆予邱龍威，並同時轉讓具有殺傷力之改造子
    彈1 顆予邱龍威。經查，檢察官所指被告上開犯行，固經證
    人邱龍威、曾家祺於警、偵訊及本院審理時證述明確，並有
    內政部警政署刑事警察局95年8 月17日刑鑑字第0950105541
    號槍彈鑑定書1 份及子彈共13顆扣案可佐，惟檢察官起訴被
    告持有本案如附表編號2 至9 所示子彈之犯行，既為其製造
    該等子彈之高度行為所吸收而不另論罪，又併辦意旨所指被
    告之犯行若成立犯罪，其持有首揭霰彈及改造子彈等犯行，
    亦將為其販賣或轉讓之高度行為所吸收而不另論罪，準此，
    即難認被告持有起訴部分所指子彈之行為，與移送併辦部分
    所指持有子彈之行為間，有連續犯之裁判上一罪關係。再者
    ，被告於94年10月5 日遭警查獲本案之槍、彈及製造子彈之
    材料、工具後，旋因施用毒品案件而於翌日送勒戒處所執行
    觀察、勒戒，於94年11月6 日始因無繼續施用毒品之傾向執
    畢出所，又係於出所後經曾家祺之介紹後方另萌生販賣及轉
    讓子彈之意，自難認其係基於概括犯意先後持有起訴部分之
    子彈及併辦意旨所指之子彈，且其販賣、轉讓子彈之犯行，
    與製造本案槍彈之犯行間，亦無牽連犯裁判上一罪之關係，
    本院無法併予審酌，此部分應退回檢察官另行依法處理，附
    此敘明。
據上論斷，應依刑事訴訟法第299 條第1 項前段、第300 條，槍
砲彈藥刀械管制條例第8 條第1 項、第12條第1 項，修正後刑法
第11條前段、第2 條第1 項、第42條第3 項，修正前刑法第55條
、第47條、第38條第1 項第1 款、第2 款，判決如主文。
本案經檢察官許曉微到庭執行職務。
中　　華　　民　　國　　96　　年　　2 　　月　　5 　　日
  　　    　　刑事第十一庭  審判長法  官　蔡榮澤
　 　     　　　　　　　　　　　  法　官　何俏美
　    　 　　　　　　　　　　　   法　官　魏于傑
上正本證明與原本無異。
如不服本判決，得於收受判決後10日內，向本院提出上訴狀。
                                  書記官  林怡君
中　　華　　民　　國　　96　　年　　2 　　月　　12　　日
附表：
┌──┬──────┬───┬─────────────────────┐
│編號│物品名稱    │數  量│備                                      註│
├──┼──────┼───┼─────────────────────┤
│1   │改造手槍    │1 支（│扣案，係由仿BERETTA 廠M9型半自動手槍製造之│
│    │            │含彈匣│玩具手槍換裝土造金屬槍管而成，具殺傷力（槍│
│    │            │1 個）│枝管制編號：0000000000號）                │
├──┼──────┼───┼─────────────────────┤
│2   │改造子彈    │2 顆  │扣案，係制式金屬彈殼加裝直徑約8.62mm金屬彈│
│    │            │      │頭而成之改造子彈，均具殺傷力              │
├──┼──────┼───┼─────────────────────┤
│3   │改造子彈    │1 顆  │扣案，係制式金屬彈殼加裝直徑約8.62mm金屬彈│
│    │            │      │頭而成之改造子彈，具殺傷力，已於送鑑時試射│
│    │            │      │擊發                                      │
├──┼──────┼───┼─────────────────────┤
│4   │改造子彈    │2 顆  │扣案，係制式金屬彈殼加裝直徑約8.45mm金屬彈│
│    │            │      │頭而成之改造子彈，均具殺傷力，已於送鑑時試│
│    │            │      │射擊發                                    │
├──┼──────┼───┼─────────────────────┤
│5   │改造子彈    │3 顆  │扣案，係制式金屬彈殼加裝直徑約8.47mm金屬彈│
│    │            │      │頭而成之改造子彈，均具殺傷力              │
├──┼──────┼───┼─────────────────────┤
│6   │改造子彈    │1 顆  │扣案，係制式金屬彈殼加裝直徑約8.47mm金屬彈│
│    │            │      │頭而成之改造子彈，均具殺傷力，已於送鑑時試│
│    │            │      │射擊發                                    │
├──┼──────┼───┼─────────────────────┤
│7   │改造子彈    │1 顆  │扣案，係制式金屬彈殼加裝直徑約8.25mm金屬彈│
│    │            │      │頭而成之改造子彈，具殺傷力，已於送鑑時試射│
│    │            │      │擊發                                      │
├──┼──────┼───┼─────────────────────┤
│8   │改造子彈    │1 顆  │扣案，係制式金屬彈殼加裝直徑約8.8mm金屬彈 │
│    │            │      │頭而成之改造子彈，具殺傷力，已於送鑑時試射│
│    │            │      │擊發                                      │
├──┼──────┼───┼─────────────────────┤
│9   │制式子彈    │1 顆  │扣案，係口徑9mm制式子彈，具殺傷力，已於送 │
│    │            │      │鑑時試射擊發                              │
├──┼──────┼───┼─────────────────────┤
│10  │改造子彈    │1 顆  │扣案，係制式金屬彈殼加裝直徑約8.45mm金屬彈│
│    │            │      │頭而成之改造子彈，經實際試射雖可擊發，惟其│
│    │            │      │發射動能甚微，不具殺傷力                  │
├──┼──────┼───┼─────────────────────┤
│11  │土造子彈    │2 顆  │扣案，係具直徑約8.81mm金屬彈頭之土造子彈，│
│    │            │      │不具火藥及底火，均非為完整之子彈，不具殺傷│
│    │            │      │力，但為被告所有而備供其製造子彈所用之物  │
├──┼──────┼───┼─────────────────────┤
│12  │彈殼        │44個  │扣案，被告所有而備供其製造子彈所用之物    │
├──┼──────┼───┼─────────────────────┤
│13  │彈頭        │15個  │扣案，被告所有而備供其製造子彈所用之物    │
├──┼──────┼───┼─────────────────────┤
│14  │銅條        │20支  │扣案，係被告所有而備供其製造子彈所用之物  │
├──┼──────┼───┼─────────────────────┤
│15  │黑色火藥    │1 包  │扣案，係被告所有而備供其製造子彈所用之物  │
├──┼──────┼───┼─────────────────────┤
│16  │玩具底火帽  │1 包  │扣案，係被告所有而備供其製造子彈所用之物  │
├──┼──────┼───┼─────────────────────┤
│17  │鞭炮        │6 排  │扣案，係被告所有而備供其製造子彈所用之物  │
├──┼──────┼───┼─────────────────────┤
│18  │銼刀        │1 支  │扣案，係被告所有而供其製造子彈所用之物    │
├──┼──────┼───┼─────────────────────┤
│19  │砂輪頭      │1 個  │扣案，係被告所有而供其製造子彈所用之物    │
├──┼──────┼───┼─────────────────────┤
│20  │彈匣        │2 個  │扣案，玩具槍之零件，非屬違禁物            │
├──┼──────┼───┼─────────────────────┤
│21  │複進彈簧    │3 支  │扣案，玩具槍之零件，非屬違禁物            │
├──┼──────┼───┼─────────────────────┤
│22  │槍機卡榫    │2 支  │扣案，玩具槍之零件，非屬違禁物            │
├──┼──────┼───┼─────────────────────┤
│23  │電鑽        │1 支  │扣案，雖被告所有，但無證據證明與本案相關  │
├──┼──────┼───┼─────────────────────┤
│24  │固定夾      │2 個  │扣案，雖被告所有，但無證據證明與本案相關  │
├──┼──────┼───┼─────────────────────┤
│25  │活動鉗      │1 支  │扣案，雖被告所有，但無證據證明與本案相關  │
├──┼──────┼───┼─────────────────────┤
│26  │鑽頭        │10支  │扣案，雖被告所有，但無證據證明與本案相關  │
└──┴──────┴───┴─────────────────────┘
本案論罪科刑主要法條：
槍砲彈藥刀械管制條例第8條第1項
未經許可，製造、販賣或運輸鋼筆槍、瓦斯槍、麻醉槍、獵槍、
空氣槍或第4 條第1 項第1 款所定其他可發射金屬或子彈具有殺
傷力之各式槍砲者，處無期徒刑或5 年以上有期徒刑，併科新臺
幣1 千萬元以下罰金。
槍砲彈藥刀械管制條例第12條第1項
未經許可，製造、販賣或運輸子彈者，處 1 年以上 7 年以下有
期徒刑，併科新台幣 500 萬元以下罰金。
